【裁判字號】    95,訴,50
【裁判日期】    950210
【裁判案由】    毒品危害防制條例
【裁判全文】
臺灣臺中地方法院刑事判決                95年度訴字第50號
公  訴  人  臺灣臺中地方法院檢察署檢察官
被      告  甲○○
上列被告因違反毒品危害防制條例案件，經檢察官提起公訴（94
年度毒偵字第6318號），經本院合議庭裁定改依簡式審判程序審
理，判決如下：
    主    文
甲○○連續施用第一級毒品，累犯，處有期徒刑壹年。扣案之含
有海洛因殘渣之塑膠袋壹個沒收銷燬之；扣案之注射針筒壹支沒
收。
    犯罪事實
一、甲○○前於民國八十八年、九十二年間，分別因施用毒品案
    件，經送觀察、勒戒後，均因無繼續施用毒品傾向，先後於
    八十八年五月二十一日、九十二年三月三十一日觀察勒戒執
    行完畢釋放，並經臺灣臺中地方法院檢察署檢察官分別於八
    十八年五月二十六日以八十八年度偵字第三二五六號、九十
    二年三月三十一日以九十二年度毒偵字第七七一號為不起訴
    處分確定。於九十二年間，因違反毒品危害防制條例案件，
    經本院以九十二年度簡字第一○一號判處有期徒刑六月確定
    ；於九十三年間，因違反毒品危害防制條例案件，經本院以
    九十三年度訴字第一二五二號判處有期徒刑八月確定，上開
    案件經接續執行，於九十四年五月十八日縮短刑期假釋付保
    護管束，於九十四年六月三日保護管束期滿，執行完畢。詎
    仍不知悔改，於觀察、勒戒完畢釋放後五年內，復基於施用
    第一級毒品海洛因之概括犯意，自九十四年八月中旬某日起
    至同年九月十三日上午某時止，在臺中市西屯區港尾里清武
    巷二五號住處、臺中市逢甲公園內等處所，以將第一級毒品
    海洛因摻入水中溶解，再以注射針筒注射之方式，約每日施
    用一次，連續施用第一級毒品海洛因多次。嗣經警於九十四
    年九月十三日十九時二十分許，在臺中市西屯區港尾里清武
    巷二五號住處查獲，並扣得其所有用供施用海洛因之注射針
    筒一支、含有海洛因殘渣之塑膠袋一個。
二、案經臺中市警察局第六分局報告臺灣臺中地方法院檢察署檢
    察官偵查起訴。
    理    由
一、訊據被告甲○○對於上揭事實坦承不諱，且其為警查獲時所
    採集之尿液，經送中山醫學大學附設醫院藥物濫用檢測中心
    檢驗結果，確呈嗎啡之陽性反應，有該中心出具之檢驗報告
    書乙份附卷可稽（見臺灣臺中地方法院檢察署九十四年度核
    交字第二七○號偵查卷第十九頁），並有扣案之注射針筒一
    支、含有海洛因殘渣之塑膠袋一個可稽，足見被告自白與事
    實相符。又被告前於八十八年、九十二年間，分別因施用毒
    品案件，經送觀察、勒戒後，均因無繼續施用毒品傾向，先
    後於八十八年五月二十一日、九十二年三月三十一日觀察勒
    戒執行完畢釋放，並經臺灣臺中地方法院檢察署檢察官分別
    於八十八年五月二十六日以八十八年度偵字第三二五六號、
    九十二年三月三十一日以九十二年度毒偵字第七七一號為不
    起訴處分確定，有臺灣高等法院被告前案紀錄表、臺灣臺中
    地方法院檢察署刑案資料查註紀錄表、全國施用毒品案件紀
    錄表及前開不起訴處分書附卷可稽。是本件係被告於前開觀
    察、勒戒執行完畢釋放後，五年內再犯毒品危害防制條例第
    十條第一項之罪。本件事證明確，被告犯行堪以認定，應予
    依法論科。
二、按海洛因係毒品危害防制條例第二條第二項第一款所列之第
    一級毒品。核被告所為，係犯毒品危害防制條例第十條第一
    項之施用第一級毒品海洛因罪。被告持有第一級毒品海洛因
    ，進而施用，其持有第一級毒品海洛因之低度行為應為施用
    之高度行為所吸收，不另論其持有罪。被告先後多次施用第
    一級毒品海洛因犯行，時間緊接，犯罪構成要件相同，顯係
    基於概括之犯意反覆為之，為連續犯，應依刑法第五十六條
    之規定以一罪論，並加重其刑。被告前於九十二年間，因違
    反毒品危害防制條例案件，經本院以九十二年度簡字第一○
    一號判處有期徒刑六月確定；於九十三年間，因違反毒品危
    害防制條例案件，經本院以九十三年度訴字第一二五二號判
    處有期徒刑八月確定，上開案件經接續執行，於九十四年五
    月十八日縮短刑期假釋付保護管束，於九十四年六月三日保
    護管束期滿，執行完畢，有臺灣高等法院被告前案紀錄表、
    臺灣臺中地方法院檢察署刑案資料查註紀錄表各乙份附卷可
    參，其受有期徒刑之執行完畢，五年以內再犯有期徒刑以上
    之罪，為累犯，應依刑法第四十七條之規定，加重其刑，並
    遞加重之。爰審酌被告有施用毒品前科，仍無法戒絕毒癮，
    竟又再次施用第一級毒品海洛因，無視於毒品對於自身健康
    之戕害及國家對於杜絕毒品犯罪之禁令，惟審酌施用毒品係
    自戕行為，並未因此而危害他人，所生損害不大，犯罪手段
    尚屬平和，被告施用海洛因多次及坦承犯行，態度良好等一
    切情狀，量處如主文所示之刑，以示懲儆。
三、扣案含有海洛因殘渣之塑膠袋一個，其上之海洛因因無法自
    塑膠袋上析離，爰依毒品危害防制條例第十八條第一項前段
    之規定，宣告沒收銷燬之。扣案之注射針筒一支，係被告所
    有，用供其施用海洛因所用之物，業據被告陳明在卷，應依
    刑法第三十八條第一項第二款之規定宣告沒收。
據上論斷，應依刑事訴訟法第二百七十三條之一第一項、第二百
九十九條第一項前段，毒品危害防制條例第十條第一項、第十八
條第一項前段，刑法第十一條、第五十六條、第四十七條、第三
十八條第一項第二款，判決如主文。
中    華    民    國    95    年    2     月    10    日
                        臺灣臺中地方法院刑事第五庭
                                法  官  劉麗瑛
上正本證明與原本無異。
如不服本判決，應於送達後十日內向本院提出上訴狀（須附繕本
），上訴於臺灣高等法院臺中分院。
                                書記官  游智凱
中    華    民    國    95    年    2     月    10    日
附錄論罪科刑法條
毒品危害防制條例第十條
施用第一級毒品者，處六月以上五年以下有期徒刑。
施用第二級毒品者，處三年以下有期徒刑。


司法院資訊處製作；財團法人民間司法改革基金會備份。
